【裁判字號】    98,審易,1527
【裁判日期】    980917
【裁判案由】    傷害等
【裁判全文】
臺灣高雄地方法院刑事判決            98年度審易字第1527號
公  訴  人  臺灣高雄地方法院檢察署檢察官
被      告  乙○○
上列被告因傷害案件，經檢察官提起公訴（98年度偵字第16143
號），本院判決如下：
    主  文
本件公訴不受理。
    理  由
一、公訴意旨如附件起訴書所載。
二、按告訴乃論之罪，告訴人於第一審辯論終結前，得撤回其告
    訴；又告訴經撤回者，法院應諭知不受理之判決，刑事訴訟
    法第238 條第1 項及第303 條第3 款定有明文。
三、本件被告乙○○因傷害、毀損案件，經檢察官提起公訴，認
    被告係犯刑法第277 條第1 項之普通傷害罪及同法第354 條
    之毀損他人物品罪。依同法第287 條前段、第357 條規定，
    須告訴乃論。茲據告訴人甲○○於民國98年8 月28日具狀撤
    回其告訴，有撤回告訴狀在卷可稽，揆諸前開說明，爰不經
    言詞辯論，逕為諭知不受理之判決。
據上論斷，應依刑事訴訟法第303 條第3 款、第307 條，判決如
主文。
中    華    民    國    98    年    9     月    17    日
                     刑事第十庭   法  官 顏銀秋
以上正本證明與原本無異。
如不服本判決應於收受送達後10日內向本院提出上訴書狀，並應
敘述具體理由；如未敘述上訴理由者，應於上訴期間屆滿後20日
內向本院補提理由書（均須按他造當事人之人數附繕本）「切勿
逕送上級法院」。
中    華    民    國    98    年    9     月    17    日
                                   書記官 林豐富
附件：
臺灣高雄地方法院檢察署檢察官起訴書
                                     98年度偵字第16143號
    被      告  乙○○  女  56歲（民國○○年○月○○日生）
                        住高雄市○○區○○路683巷1號4樓
                        國民身分證統一編號：Ｚ000000000號
上列被告因傷害等案件，已經偵查終結，認應該提起公訴，茲將
犯罪事實及證據並所犯法條分敘如下：
        犯罪事實
一、乙○○於民國98年4月11日9時10分許在高雄市○○區○○路
    123巷37號之慈天宮內，因互助會款之事與甲○○發生衝突
    ，竟基於傷害人之身體及毀損他人物品之犯意，徒手拉住甲
    ○○之頭髮並推撞牆壁，致甲○○受有左眼下瘀傷、左耳前
    下擦傷、左前、右後頭皮痛等傷害，甲○○隨身佩戴之金項
    鍊及眼鏡亦因而斷裂致失其效用，嗣因甲○○高聲呼救，慈
    天宮之廟祝李江海方聞聲前來將雙方拉開。
二、案經甲○○訴由高雄市政府警察局三民第二分局報告偵辦。
        證據並所犯法條
一、訊據被告乙○○矢口否認有何傷害及毀損犯行，辯稱：伊只
    有與甲○○發生拉扯，並沒有打她云云。惟查，上開犯罪事
    實，業據告訴人甲○○、證人李江海於警詢暨偵訊中證述在
    卷，且查其證詞前後互核均屬一致，復有財團法人天主教聖
    功醫院診斷證明書及照片4張在卷可稽，是被告所辯殊無足
    採，本件事證明確，被告犯行洵堪認定。
二、核被告所為，係犯刑法第277條第1項之普通傷害及刑法第35
    4條之毀損他人物品罪嫌。被告以一扭打行為同時觸犯上開
    二罪名，為想像競合犯，請依刑法第55條前段之規定從一重
    處斷。
三、依刑事訴訟法第251條第1項提起公訴。
    此  致
臺灣高雄地方法院
中    華    民    國    98    年    6     月    12    日
                                 檢察官     丙  ○  ○
上正本證明與原本無異
中    華    民    國    98    年    6     月    22    日
                                 書記官     洪  生  泰
所犯法條：刑法第277、354條
中華民國刑法第277條
（普通傷害罪）
傷害人之身體或健康者，處 3 年以下有期徒刑、拘役或 1 千元
以下罰金。
犯前項之罪因而致人於死者，處無期徒刑或 7 年以上有期徒刑；
致重傷者，處 3 年以上 10 年以下有期徒刑。
中華民國刑法第354條
（毀損器物罪）
毀棄、損壞前二條以外之他人之物或致令不堪用，足以生損害於
公眾或他人者，處2年以下有期徒刑、拘役或5百元以下罰金。


司法院資訊處製作；財團法人民間司法改革基金會備份。
